【裁判字號】    97,軍上,23
【裁判日期】    970507
【裁判案由】    違反職役職責
【裁判全文】
臺灣高等法院刑事判決                  97年度軍上字第23號
上  訴  人
即  被  告   甲○○
上列上訴人因違反職役職責案件，不服國防部高等軍事法院97年
度上訴字第29號，中華民國97年3 月24日第二判決（起訴案號：
國防部北部地方法院軍事法院檢察署96年度偵緝字第62號），提
起上訴，本院判決如下：
    主  文
上訴駁回。
    理  由
一、按被告不服高等軍事法院宣告有期徒刑之上訴判決者，得以
    判決違背法令為理由，向高等法院提起上訴，為軍事審判法
    第181條第5項所明定，又依同法第206條第1項但書規定：「
    上訴最高法院或高等法院之案件，準用刑事訴訟法關於上訴
    第三審之規定」，亦即法院受理軍事法院移送審判之上訴案
    件為法律審，應依刑事訴訟法關於上訴第三審之規定辦理。
    如果上訴理由狀並未依據卷內訴訟資料，具體指摘原判決不
    適用何種法則或如何適用不當，或所指摘原判決違法情事，
    顯與法律規定得為第三審上訴理由之違法情形不相適合時，
    均應認其上訴為違背法律上之程式，予以駁回。
二、上訴意旨略以：上訴人即被告甲○○對原審判決犯罪事實之
    認定並無疑論。惟科刑部分，原審以「事實審之軍事法院就
    量刑之輕重，於審判上本有自由裁量之權，如未逾法律規定
    之範圍，即非當事人所能強求」云云，維持第一審對被告處
    十月有期徒刑之科刑認定。上開論述與最高法院75年台上字
    第7033號判例「關於刑之量定及緩刑之宣告，係實體法上賦
    予法院得為自由裁量之事項，倘其未有逾越法律所規定之範
    圍，或濫用其權限，即不得任意指摘為違法」意旨尚非有間
    ，固有所本。惟按量刑之輕重，固屬事實審法院得依職權自
    由裁量之事項，惟仍應受比例原則及公平原則之限制，否則
    其判決即非適法。故法院對有罪被告之科刑，應符合罪刑相
    當原則，使輕重得宜，罰當其罪，以契合社會之法律感情。
三、經查：
  (1)本件原判決維持第一審論處被告陸海空軍刑法第39條第1 項
    前段意圖長期脫免職役而離去職役罪，並審酌被告有犯意圖
    長期脫免職役而離去職役三罪，執行徒刑並獲減刑出監回役
    等前科暨累犯加重情形，且甫經減刑回役即犯本罪，顯無悔
    意並足生損害政府減刑之美意，品行欠佳，及其犯後態度良
    好坦承犯行等一切情狀，維持第一審判處被告有期徒刑3 年
    ；已依審理所得取捨證據，認定事實及適用法律，並於判決
    中詳加說明理由，量刑亦屬事實審之職權，若無逾越法定刑
    度或濫用權限之情形，即不得任意指為違法；原判決並無任
    何違背比例原則情事，就形式觀察，復查無足以影響判決結
    果之違背法令情形存在。
  (2)上訴意旨雖指摘原審量刑過重云云，然刑罰之量定，為法律
    所賦予法院得為自由裁量之事項，若未逾越法定刑度，或濫
    用權限之情形，即不得任意指為違法，以為第三審上訴之理
    由（最高法院84年台上字第562 號判決參照），而原判決業
    已詳細記載量處被告有期徒刑3年之具體理由，於法定刑5年
    以下有期徒刑之科刑範圍內，酌處有期徒刑3 年，尚未達於
    重度之刑，難謂有濫用裁量權，而量刑過重情形。被告上訴
    意旨，徒憑己見，指摘原判決所為量刑，有違反比例原則及
    平等原則情事，既未具體指摘原判決量刑有何違背法定刑，
    或濫用權限之違背法令，僅就量刑過重為爭執，自非適法之
    第三審上訴理由。是以，被告提起本件上訴，顯不合法律上
    之程式，應予駁回。
四、據上論斷，應依軍事審判法第206條第1項，刑事訴訟法第39
    5條前段，判決如主文。
中    華    民    國    97    年    5     月    7     日
                  刑事第十一庭  審判長法  官  張連財
                                      法  官  林明俊
                                      法  官  楊照男
以上正本證明與原本無異。
不得上訴。
                                      書記官  陳秋雄
中    華    民    國    97    年    5     月    7     日


司法院資訊處製作；財團法人民間司法改革基金會備份。
